# 感觉半年报准则很别扭

提问人：bestxulin 时间：2013-05-08 22:20:47
根据《公开发行证券的公司信息披露内容与格式准则第 3 号—半年度报告的内容与格式(2007年修订)》的要求，半年报要求披露资产负债表本半年期末数上年年末数，而利润表和现金流量表则要求披露本期间数和上年同期数，权益变动表则是本期间数和上年数。
怎么感觉这个规定这个别扭呢，感觉各个数据期间都对不上，而且各个表之间也无法特别好的勾稽！是我理解的不对 吗？

回答人：chenyiwei
请参阅《企业会计准则第 32 号—中期财务报告》第五条。其理论基础是该准则第十二条“中期会计计量应当以年初至本中期末为基础”的规定。 另外《公开发行证券的公司信息披露内容与格式准则第 3 号—半年度报告的内容与格式》已在近期修订，最新修订稿是2013 版。

提问人：xueyou654 时间：2016-07-13 00:46:20
陈老师，您好，现在上市公司披露审计的半年报，利润表和现金流量表则要求披露本期间数和上年同期数，但是上期半年没有审计，审定数不知道，另外权益变动表是披露去年半年的，还是全年的？

回答人：chenyiwei
股东权益变动表也是时期数报表，因此倾向于与利润表、现金流量表一样，比较数据披露上年同期而不是上年全年的。